臺灣臺北地方法院民事簡易判決     
                                   111年度北簡字第7463號
原      告  中國信託商業銀行股份有限公司


法定代理人  利明献
訴訟代理人  林志淵
            陳珮瑛
            林紫彤
            官小琪
被      告  徐偉倫


上列當事人間請求損害賠償事件，經本院刑事庭移送前來，本院
於民國111年7月26日言詞辯論終結，判決如下：
　　主    文
被告應給付原告新臺幣壹拾壹萬陸仟零捌拾伍元，及自民國一○
四年六月二十九日起至清償日止按年息百分之五計算之利息。
訴訟費用由被告負擔。
本判決得假執行。
    事實及理由
壹、程序方面：
一、本件被告未於言詞辯論期日到場，核無民事訴訟法第386條
    所列各款情形，應依原告之聲請，由其一造辯論而為判決。
二、原告原起訴請求被告與謝財政等人連帶給付原告新臺幣（下
    同）910,330元及自起訴狀繕本送達翌日起至清償日止按年
    息5%計算之利息。嗣原告減縮聲明為請求被告徐偉倫給付原
    告116,085元，及自起訴狀繕本送達翌日起至清償日止按年
    息5%計算之利息（見本院卷第219頁），為民事訴訟法第255
    條第1項第3款所許，合先敘明。
貳、實體方面：
一、原告主張：被告明知無意支付刷卡加油之費用，竟向原告申
    請卡號0000000000000000號簽帳金融卡，招攬不特定前往加
    油站加油之人為之加油，再向加油者收取刷卡金額7折至8折
    不等之現金，以此方式藉刷卡換取現金，致原告受有損害及
    被告所受利益金額均為116,085元，為此依侵權行為、不當
    得利法律關係，請求法院擇一為原告勝訴之判決判命被告給
    付原告116,085元等語。並聲明：如主文第1項所示。
　　被告未於言詞辯論期日到場，亦未提出書狀作何聲明或陳述
    。
二、按因故意或過失，不法侵害他人之權利者，負損害賠償責
    任，民法第184條第1項前段定有明文。經查，被告徐偉倫知
    悉中國信託商業銀行（下稱中國信託銀行）、國泰世華商業
    銀行（下稱國泰世華銀行）、兆豐國際商業銀行（下稱兆豐
    銀行）所核發之VISA簽帳金融卡均禁止持卡人以簽帳金融卡
    簽帳消費折換現金，亦不得交由第三人使用，竟與王凱新、
    王煥蔚、潘玉郎、蔡明桂、黃福森、蔡輝雄、吳晴陽共組不
    法集團，共同意圖為自己不法之所有，基於非法由收費設備
    取財之犯意聯絡，先向李榮崇、陳嘉明、鄭仁杰（原名鄭坤
    彰）、謝財政、吳瓊仙收取彼等所申辦如附表編號8至9、11
    至13所示之VISA簽帳金融卡，被告徐偉倫又自行申辦如附表
    編號2號所示之金融卡後，復與上開不法集團輪流使用如附
    表所示之VISA簽帳金融卡，接續自民國101年8月10日起自同
    年12月26日止，在臺灣中油股份有限公司（下稱中油公司）
    所設置之自助加油站內，將如附表所示之VISA簽帳金融卡插
    入自助加油機內，利用如附表所示之VISA簽帳金融卡在中油
    公司自助加油站消費時，無庸簽名比對身分，且每消費1次
    ，僅先從帳戶內圈住消費款1元，縱然持卡人超額消費，仍
    得繼續以該等VISA簽帳金融卡加油消費之功能，招攬不特定
    前往自助加油站加油之人為之加油，再向加油者收取刷卡金
    額7折至8折不等之現金，以此方式使用如附表所示之VISA簽
    帳金融卡簽帳消費換取現金等情，業經本院110年度簡字第2
    471號刑事判決認定屬實，並判決徐偉倫共同犯非法由收費
    設備取財罪，處有期徒刑3月，如易科罰金，以1,000元折算
    1日，已確定在案，此有本院110年度簡字第2471號刑事判決
    在卷可考（見本院卷第13至150頁）。且查，原告主張其因
    徐偉倫上述不法侵害行為，就中國信託銀行卡號0000000000
    000000號VISA簽帳金融卡部分，原告受有共計116,085元之
    損害之事實，已據其提出客戶消費明細表為證（見本院卷第
    191至216頁），並有本院110年度簡字第2471號刑事判決附
    卷可稽（見本院卷第13至150頁），被告復未到場爭執或提
    出書狀答辯以供本院審酌，自堪信為真實。是原告依侵權行
    為之法律關係，請求被告賠償原告116,085元，及自起訴狀
    繕本送達翌日即104年6月29日起至清償日止按年息5%計算之
    法定遲延利息，洵屬有據。至原告另依不當得利請求權，請
    求被告給付116,085元部分，因與其前開所主張之事由，係
    請求本院擇一為原告勝訴之判決，本院擇前開主張判決原告
    勝訴，他訴訟標的部分自毋庸裁判，併予敘明。
三、從而，原告依侵權行為之法律關係，請求被告給付116,085
    元，及自104年6月29日起至清償日止按年息5%計算之利息，
    為有理由，應予准許。
四、本判決係就民事訴訟法第427條訴訟適用簡易程序所為被告
    敗訴之判決，依同法第389條第1項第3款規定，應依職權宣
    告假執行。
五、結論：本件原告之訴為有理由，依民事訴訟法第78條，判決
    如主文。本件係刑事附帶民事訴訟，由刑事合議庭裁定移送
    民事庭之事件，依刑事訴訟法第504條第2項之規定，免納裁
    判費，本件訴訟費用額，確定如後附計算書所示金額。
中　　華　　民　　國　　111 　年　　8 　　月　　9 　　日
                  臺灣臺北地方法院臺北簡易庭
                                      法　官　羅富美
計  算  書：
項        目              金  額（新臺幣）    備    註
第一審裁判費                   0元            免徵裁判費
合        計                   0元　　　　　　　　　　　　　　　　　　　
以上判決正本係照原本作成。
如不服本判決，應於判決送達後20日內向本庭（臺北市重慶南路
1段126巷1號）提出上訴狀（須按他造當事人之人數附繕本）。
中　　華　　民　　國　　111 　年　　8 　　月　　9 　　日
                    　                書記官　陳鳳瀴　　
附表：
┌──┬─────┬───────┬─────────┐
│編號│申辦人姓名│發卡銀行      │簽帳金融卡卡號    │
├──┼─────┼───────┼─────────┤
│ 1  │蔡明桂    │台北富邦銀行  │0000000000000000  │
│    │          ├───────┼─────────┤
│    │          │中國信託銀行  │0000000000000000  │
│    │          ├───────┼─────────┤
│    │          │國泰世華銀行  │0000000000000000  │
│    │          ├───────┼─────────┤
│    │          │兆豐銀行      │0000000000000000  │
├──┼─────┼───────┼─────────┤
│ 2  │徐偉倫    │中國信託銀行  │0000000000000000  │
│    │          ├───────┼─────────┤
│    │          │國泰世華銀行  │0000000000000000  │
│    │          ├───────┼─────────┤
│    │          │兆豐銀行      │0000000000000000  │
├──┼─────┼───────┼─────────┤
│ 3  │黃福森    │中國信託銀行  │0000000000000000  │
│    │          ├───────┼─────────┤
│    │          │國泰世華銀行  │0000000000000000  │
│    │          ├───────┼─────────┤
│    │          │兆豐銀行      │0000000000000000  │
├──┼─────┼───────┼─────────┤
│ 4  │王凱新    │國泰世華銀行  │0000000000000000  │
│    │          ├───────┼─────────┤
│    │          │兆豐銀行      │0000000000000000  │
├──┼─────┼───────┼─────────┤
│ 5  │王煥蔚    │中國信託銀行  │0000000000000000  │
├──┼─────┼───────┼─────────┤
│ 6  │潘玉郎    │國泰世華銀行  │0000000000000000  │
├──┼─────┼───────┼─────────┤
│ 7  │蔡輝雄    │國泰世華銀行  │0000000000000000  │
│    │          ├───────┼─────────┤
│    │          │兆豐銀行      │0000000000000000  │
├──┼─────┼───────┼─────────┤
│ 8  │李榮崇    │中國信託銀行  │0000000000000000  │
├──┼─────┼───────┼─────────┤
│ 9  │陳嘉明    │國泰世華銀行  │0000000000000000  │
├──┼─────┼───────┼─────────┤
│ 10 │吳晴陽    │中國信託銀行  │0000000000000000  │
│    │          ├───────┼─────────┤
│    │          │國泰世華銀行  │0000000000000000  │
├──┼─────┼───────┼─────────┤
│ 11 │鄭仁杰    │中國信託銀行  │0000000000000000  │
│    │          ├───────┼─────────┤
│    │          │國泰世華銀行  │0000000000000000  │
├──┼─────┼───────┼─────────┤
│ 12 │謝財政    │中國信託銀行  │0000000000000000  │
├──┼─────┼───────┼─────────┤
│ 13 │吳瓊仙    │國泰世華銀行  │0000000000000000  │
├──┼─────┼───────┼─────────┤
│ 14 │陳春月    │國泰世華銀行  │0000000000000000  │
└──┴─────┴───────┴─────────┘